Inventaris van archiefbescheiden betreffende het Nieuw Burgerlijk Wetboek van het ministerie van Justitie, (1919) 1947-2005
Nationaal Archief, Den Haag
- Archieven van voorontwerpers, regeringscommissarissen en assistenten, 2.
  - Archief H. Schadee 1962-1988, 2.4.
    - Stukken betreffende het opstellen van het Nederlandse zeerecht aan de hand van het voorbeeld van de Duitse zeewetgeving, 1963-1965; 1855; 1 omslag
      Met tekst in het Duits
    - Stukken betreffende kernenergie in het algemeen en het transporteren van nucleaire goederen in het bijzonder, 1963-1977; 1856; 1 pak
    - Notities over de concept-Memorie van Toelichting en het commentaar op Boek 8.3.2, Wet Nationaliteit zeeschepen, 1963-1983; 1857; 1 pak
    - Stukken betreffende het zeerecht, 1963-1970, 1983; 1858-1859; 2 omslagen
      - 1963-1970, 1858
      - 1983, 1859
    - Conceptwetsontwerp van de Boeken 8.1, 8.2.1, 8.2.2.2-8.2.2.7, de Boeken 8.3, 8.4.2 - 8.4.4, 8.5 en Boek 8.7, 1964; 1860; 1 pak
    - Tekst en toelichting van het conceptwetsontwerp voor Boek 8, zeerecht, 1964; 1861; 1 omslag
    - Stukken betreffende het vervoeren van goederen, 1964-1970; 1862; 1 omslag
      Met tekst in het Engels en Pools
    - Stukken betreffende de invoeringswet Boek 8.4, Overeenkomst tot het doen vervoeren van goederen, alsmede Boek 8.5, Vervoer van personen, 1964-1972; 1863-1865; 3 pakken
      Met teksten in het Duits, Engels en Frans
      - 1964-1967, 1863
      - 1968, 1864
      - 1969-1972, 1865
    - Stukken betreffende kanttekeningen bij het voorontwerp van Boek 8, Luchtrecht, 1964-1984; 1866; 1 pak
    - Notities, commentaar en andere stukken betreffende Boek 8.17.2 inzake de aansprakelijkheid bij luchtvaartongelukken, 1964-1985; 1867; 1 omslag
      Met Engelse en Italiaanse tekst
    - Stukken betreffende het bepalen van de juridische status van de hovercraft in het kader van het zeerecht, 1964-1988; 1868-1869; 2 pakken
      Met teksten in het Frans, Engels en Duits
      - Ingekomen en minuten van uitgaande stukken en documentatiemateriaal 1964-1988, 1868; 1 pak
      - Documentatiemateriaal 1968-1979, 1869; 1 pak
    - Stukken betreffende het inperken van de aansprakelijkheid in de binnenscheepvaart, 1964-1988; 1870-1875; 2 pakken en 4 omslagen
      Met tekst in het Frans, Engels, Duits
      - 1964-1976, 1870; 1 omslag
      - 1968-1975, 1871; 1 pak
      - 1982-1988, 1872; 1 omslag
      - 1986-1987, 1873; 1 omslag
      - 1986-1988, 1874; 1 pak
      - 1986-1988, 1875; 1 omslag
    - Voorontwerp voor Boek 8.14-8.17, Luchtrecht, 1964-1988; 1876-1878; 2 omslagen en 1 pak
      - Memorie van Toelichting, 1876; 1 pak
      - Tekst met aantekeningen, 1877; 1 omslag
      - Toelichting, 1878; 1 omslag
    - Notities betreffende en opmerkingen op de standaardisering van de vervoersvoorwaarden in de binnenvaart, 1965-1968; 1879; 1 pak
      Met Duitse, Engels en Franse tekst
    - Notulen van de 1e tot en met de 31ste bespreking met de adviseurs inzake het nieuwe binnenvaartrecht, 1965-1968; 1880; 1 omslag
    - Uitgaande brieven betreffende onder andere de Boeken 8.11, 8.12 en 8.13 over binnenvaartrecht, 1965-1970; 1881; 1 pak
    - Stukken betreffende wetsontwerpen voor het verkeer en watertransport, 1965-1971; 1882; 1 pak
    - Memorie van Antwoord bij en gewijzigd wetsontwerp in Boek 3 betreffende vermogensrecht in het algemeen en binnenvaartrecht in het bijzonder, met bijlagen, 1965-1982; 1883; 1 omslag
    - Koninklijke Besluiten en commentaar op het Wetboek van Strafrecht en Strafvordering voor Boek 8, Invoeringswet hoofdstuk 6, 1965-1984; 1884; 1 omslag
    - Stukken betreffende het vervoer van goederen over de weg, 1965-1984; 1885-1886; 2 omslagen
      Met teksten in het Engels, Frans, Duits, Spaans en Italiaans
      - 1965-1971, 1885
      - 1977-1984, 1886
    - Verslagen en notities van het International Maritime Comittee betreffende het Brusselse Verdrag over Scheepsvoorrechten en –hypotheken, behorende bij Boek 8.3.2, 1965-1985; 1887-1888; 2 pakken
      - 1965-1983, 1887
      - 1983-1985, 1888
    - Korte verslagen van het besprekingen van onder andere prof. mr. H. Schadee met adviseurs inzake het tweede ontwerp van het wegvervoersrecht, 1966-1967; 1889; 1 omslag
    - Notulen van besprekingen met adviseurs inzake het ontwerp ten aanzien van vervoer van reizigers over de weg, 1966-1967; 1890; 1 omslag
    - Stukken ter voorbereiding van het opstellen van een Internationaal Verdrag voor een Reisovereenkomst in samenwerking met de Algemene Nederlandse Vereniging van Reisbureaus, 1966-1967; 1891; 1 omslag
    - Stukken betreffende het ontwerpen van het Verdrag van internationaal vervoer van reizigers en bagage over de weg (CVR), 1966-1969; 1892; 1 pak
    - Notulen van de 1e tot en met de 10e bespreking met de adviseurs inzake de nieuw te ontwerpen afdeling II.13.1 van het Wetboek van Koophandel, met ontwerpnotulen van de 196ste en 198ste vergadering van de Subcommissie Rechtsvordering van de Staatscommissie voor de Nederlandse Burgerlijke Wetgeving en van de 138ste vergadering van de Subcommissie Handelsrecht van diezelfde Staatscommissie, 1966-1970; 1893; 1 omslag
    - Documentatie en nota’s betreffende de aansprakelijkheid bij personenvervoer in verband met het ontwerp van Boek 8.13.3, 1966-1972; 1894; 1 pak
    - Adviezen met betrekking tot het ontwerp van de Wet tot Vaststelling van Boek 8 betreffende de algemene bepalingen van het Overgangsrecht, tevens het ontwerp van de Invoeringswet van de Hoofdstukken 5 en 6 van Boek 1, 1966-1976; 1895; 1 omslag
    - Ingekomen en minuten van uitgaande stukken betreffende het aanpassen van afdeling 8.2.2, Overeenkomst van gecombineerd goederenvervoer, en afdeling 8.2.5, Overeenkomst tot binnenlands openbaar personenvervoer, 1966-1982; 1896-1898; 3 omslagen
      - Titel 2, diverse afdelingen 1966-1979, 1896
      - Verdrag International Maritime Commimttee over gecombineerd transport 1967-1976, 1897
      - Afdelingen 8.22 en 8.25 1979-1982, 1898
    - Stukken gebruikt en opgesteld bij de voorbereiding van het voorontwerp van afdelingen 8.8.2 en 8.8.3 en tot wijziging van het Wetboek van Koophandel in verband met het Verdrag Binnenschepen (Verdrag van Genève), 1966-1983; 1899-1901; 3 pakken
      - Afdeling 8.8.2, conceptteksten 1966-1970, 1899
      - Afdelingen 8.8.2 en 8.8.3, titel 8.9 en afdeling II,13,1 Wetboek van Koophandel, ingekomen en minuten van uitgaande stukken 1969-1983, 1900
      - Afdeling 8.8.2, conceptteksten 1971-1980, 1901
    - Documentatie betreffende het vervoer van reizigers over de weg in verband met het ontwerp van afdelingen 8.21.2 en 8.13.3, 1966-1984; 1902; 1 omslag
    - Notulen van de vergaderingen met de 'Commissie van de Vereniging voor Zeerecht, vertegenwoordigers van de ministeries van Verkeer en Waterstaat en Justitie' en andere adviseurs over de jaren 1967 tot en met 1970 inzake verschillende onderwerpen van Boek 8, 1967-1970; 1903; 1 omslag
    - Stukken betreffende verkeersaansprakelijkheid, titel 8.2, 1967-1978; 1904-1905; 2 pakken
      - Documenten genummerd 1-40 1967-1975, 1904
      - Documenten genummerd 41-90 1974-1978, 1905
    - Brieven naar aanleiding van herziening ontwerp-reisovereenkomst, herziene afdeling 8.2.6, Reisovereenkomst, 1967-1979; 1906; 1 omslag
    - Ingekomen en minuten van uitgaande stukken, notities en commentaar betreffende afdeling 8.3.2, Hypotheekverlening, met Tractatenbladen 122, 194, 148, Conclusie van repliek rolnummer 0086/83 en arrest Hoge Raad van 7 september 1982 als retroacta, 1967-1985; 1907-1908; 2 omslagen
      - Documentatiemateriaal, notities en commentaar 1967-1983, 1907
      - Ingekomen en minuten van uitgaande brieven 1982-1985, 1908
    - Stukken gebruikt bij de voorbereiding van de Invoeringswet betreffende het zee-arbeidsrecht, afdeling 8.3.3 en titel 8.4 van het Nieuw Burgerlijk Wetboek, tweede gedeelte, 1967-1987; 1909-1910; 2 omslagen
      - 1967-1983, 1909
      - 1984-1987, 1910
    - Stukken gebruikt ter voorbereiding van het wetsontwerp betreffende een zee-arbeidsovereenkomst, afdeling 8.4.4 en van de aanpassing van het Wetboek van Koophandel, met rapporten betreffende het sociaal beleid van de Nederlandse koopvaardij, 1967-1987; 1911; 1 pak
    - Notulen van de besprekingen tussen de Algemene Nederlandse Vereniging van Reisbureaus en de Nederlandse Consumenten Bond inzake afdeling 8.2.6, 1968-1970; 1912; 1 omslag
    - Verslag van de Nederlandse delegatie van de conferentie tot opstelling van een Verdrag inzake de Reisovereenkomst, gehouden te Brussel 13-23 april 1970, 1968-1970; 1913; 1 pak
    - Stukken betreffende Strandvonderij in Boek 8 en Eigendom van roerende zaken in Boek 5, 1968-1971; 1914; 1 pak
    - Koninklijke Besluiten en andere stukken betreffende wijzigingen van artikelen van het Wetboek van Koophandel voor de Invoeringswet Boek 8 hoofdstuk 3, 1968-1986; 1915; 1 omslag
    - Stukken betreffende het vervoeren van goederen en passagiers op de binnenvaart, 1969-1974; 1916; 1 pak
      Met teksten in het Frans en Duits
    - Stukken betreffende afdeling 8.21.1, Internationaal goederenvervoer over de weg, 1969-1975; 1917-1918; 2 pakken
      Met Engelse, Franse, Noorse en Zweedse teksten
      - 1969-1971, 1917
      - 1972-1975, 1918
    - Briefwisseling met betrekking tot wijzigingen in Boek 2, Het Wetboek van Koophandel, 1969-1976; 1919; 1 omslag
    - Notities van prof. mr. H. Schadee bij opmerkingen van prof. mr. R. Cleton op de herziening van de ontwerp-reisovereenkomst, afdeling 8.2.6, alsmede notulen van een bespreking naar aanleiding van bezwaren op het ontwerp van de Consumentenbond, 1969-1979; 1920; 1 pak
    - Stukken betreffende het ontwerpen van de Wet inzake de Kapitein op de binnenvaart, 1969-1981; 1921; 1 omslag
    - Stukken betreffende het aanpassen van Koninklijke Besluiten die verband houden met zeerecht, 1969-1987; 1922-1923; 2 pakken
      - Deel I 1983-1986, 1922
      - Deel II 1983-1987, 1923
    - Tekst van en rapporten en opmerkingen over Boek 8.11.6, het Ontwerpverdrag internationaal vervoer van reizigers en bagage in de binnenvaart (Convention relative au contrat de transport international de voyageurs et de bagages en navigation interieure (CVN)) met bijlage, 1970-1976; 1924; 1 pak
    - Stukken betreffende het spoorwegrecht, met name de reizigers en hun bagage, 1970-1986; 1925-1926; 1 pak en 1 omslag
      - Conceptteksten, met commentaar 1970-1986, 1925; 1 pak
      - Ingekomen en minuten van uitgaande brieven 1970-1986, 1926
    - Memorie van Antwoord bij en Gewijzigd Ontwerp van Boek 5, 1972; 1927; 1 deel
    - Toelichting bij de tekst van het vijfde gedeelte (Boek 8), Verkeersmiddelen en vervoer, van het ontwerp voor het Nieuw Burgerlijke Wetboek van prof. mr. E.M. Meijers, ingevolge opdracht van de minister van Justitie opgesteld door prof. mr. H. Schadee, 1972; 1928; 1 deel
    - Toelichting bij de tekst van het vierde gedeelte (Boek 7) van het ontwerp voor het Nieuw Burgerlijk Wetboek van prof. mr. E.M. Meijers, in opdracht van de minister van Justitie opgesteld onder leiding van mr. F. J. de Jong, 1972; 1929; 1 deel
    - Tekst van het vierde gedeelte (Boek 7) van het ontwerp voor het Nieuw Burgerlijk Wetboek van prof. mr. E.M. Meijers, in opdracht van de minister van Justitie opgesteld onder leiding van mr. F. J. de Jong, 1972; 1930; 1 deel
    - Stukken betreffende de aansprakelijkheid voor schade aan derden door verkeersmiddelen of hun lading veroorzaakt bij vervoer van gevaarlijke stoffen bij ongevallen op de weg in vergelijking tot internationale rapportages, 1972-1973; 1931; 1 omslag
    - Stukken betreffende het wetsontwerp Vervoersrecht, en het aanbieden van het ontwerp van prof. mr. H. Schadee aan minister van Justitie Van Agt, 1972-1975; 1932; 1 pak
    - Stukken ter voorbereiding van afdeling 8.6.1 met betrekking tot de Wet van 11 juni 1975 ter uitvoering van het op 29 november 1969 te Brussel tot stand gekomen Internationaal Verdrag inzake de wettelijke aansprakelijkheid voor schade door verontreiniging door olie (Wet Aansprakelijkheid olietankschepen), 1972-1975; 1933; 1 pak
    - Documentatie betreffende aansprakelijkheid voor verontreiniging bij transport van gevaarlijke stoffen over zee, 1972-1980; 1934; 1 omslag
    - Stukken betreffende aansprakelijkheid en aanvullende regels voor het vervoer van gevaarlijke stoffen over zee, 1972-1981; 1935-1936; 2 pakken
      - 1972-1980, 1935
      - 1981, 1936
    - Stukken betreffende het wijzigen van zeerechtwetgeving, 1972-1985; 1937; 1 pak
    - Stukken betreffende scheeps- en zeerecht, 1972-1988; 1938; 1 omslag
    - Stukken betreffende titel 8.13 en afdeling 8.13.2, Internationaal goederenvervoer over de weg, 1972-1988; 1939-1940; 2 pakken
      Met Engelse en Franse tekst, bevat ook tekeningen
      - Ingekomen en minuten van uitgaande brieven 1972-1988, 1939
      - Documentatiemateriaal 1976-1986, 1940
    - Ontwerp voor een Nieuw Burgerlijk Wetboek van Boek 8, Verkeersmiddelen en vervoer, vijfde gedeelte: I. Algemene Bepalingen, II. Zeerecht, III Binnenvaartrecht, 1972; 1941-1942; 2 delen
      - Tekst (in viervoud), 1941
      - Toelichting (in tweevoud), 1942
    - Commentaren op de Invoeringswet Boek 8, met bijlagen, 1973-1974; 1943; 1 omslag
    - Stukken betreffende de invoeringswet Boek 8, Vervoer van Personen, met verslagen van de Nederlandse delegatie bij de door de Intergouvernementele Maritieme Consultatieve Organisatie bijeengeroepen internationale juridische conferentie over het vervoer van reizigers en bagage over zee, 1973-1976; 1944; 1 pak
    - Tekst van, rapporten over en commentaar op het ontwerpverdrag Vervoer van goederen in de binnenvaart (Convention relative au contrat de transport de marchandises en navigation interieure (CMN)), met bijlage, 1973-1977; 1945; 1 pak
    - Stukken betreffende het Verdrag op beperking van aansprakelijkheid bij maritieme vorderingen en de Wet Omrekening in goud uitgedrukte rekeneenheden, 1973-1979; 1946; 1 omslag
    - Stukken betreffende het voorbereiden van de harmonisatie van de voorwaarden van het Binnenlands Openbaar Personenvervoer (BOP), 1973-1981; 1947-1948; 1 pak en 1 omslag
      - 1973-1977, 1947
      - 1978-1981, 1948; 1 pak
    - Stukken betreffende de wijziging in het Wetboek van Koophandel van de Wet Huurkoop teboekstaande schepen, 1973-1983; 1949; 1 pak
    - Stukken betreffende verkeersaansprakelijkheid en schade in het wegvervoersrecht, 1973-1987; 1950-1951; 2 omslagen
      - Documentatiemateriaal, ingekomen en minuten van uitgaande brieven 1973-1987, 1950
      - Conceptteksten, rapporten Studiegroep Verkeersaansprakelijkheid 1978-1985, 1951
    - Notulen van besprekingen tussen prof. mr. J.H. Beekhuis en prof. mr. H. Schadee inzake Boek 8, 1974; 1952; 1 omslag
    - Verslagen van vergaderingen inzake het spoorwegrecht, 1974-1976; 1953; 1 omslag
    - Voorstel voor het ontwerp van het Algemeen Reglement voor de Stadsspoorwegen (Metroreglement) met betrekking tot gemeentelijke verordeningen inzake veiligheid, orde en rust op de metrostations en in de metrotreinen, 1974-1976; 1954; 1 pak
    - Stukken betreffende nieuw te ontwerpen afdelingen van het Wetboek van Koophandel, 1974-1979; 1955; 1 omslag
    - Rapport van de Studiegroep Verkeersaansprakelijkheid, alsmede verslagen van de vergaderingen daarvan, 1974-1980; 1956; 1 pak
    - Stukken betreffende de voorwaarden van de International Air Transport Association (IATA) en de tickets van de Koninklijke Luchtvaart Maatschappij (KLM), 1974-1982; 1957; 1 omslag
    - Stukken betreffende algemene vervoersvoorwaarden, 1974-1984; 1958; 1 pak
    - Voor publicatie bestemde stukken betreffende de wetsgeschiedenis met betrekking tot het ontwerp van de Invoeringswet van Boek 8, 1974-1984; 1959; 1 pak
    - Documentatie betreffende risicoaanvaarding bij vervoer, 1974-1985; 1960; 1 omslag
    - Commentaren op het tweede deel van het regeringsontwerp voor Boek 8.18 inzake de regeling van verjaring en verval, onderdeel van het wegvervoerrecht, titel 8.51, 1974-1986; 1961-1964; 3 omslagen en 1 pak
      - Ingekomen en minuten van uitgaande brieven 1974-1986, 1961; 1 omslag
      - Conceptteksten diverse afdelingen van titel 8.51, gedrukt en handgeschreven 1975-1979, 1962; 1 pak
      - Conceptteksten diverse afdelingen van titel 8.51, handgeschreven 1975-1982, 1963; 1 omslag
      - Conceptteksten wetsontwerp, documentatiemateriaal 1975-1986, 1964; 1 omslag
    - Documentatie betreffende het vervoer van personen over zee, 1974-1987; 1965; 1 omslag
    - Stukken betreffende de Invoeringswet Boek 8, Vervoer van personen, alsook Boek 8.5 2, ontwerp Zeevrachtbrief (ook wel Waybill of Seaway bill genoemd), 1974-1988; 1966-1969; 3 pakken en 1 omslag
      - Deel I 1982-1988, 1966; 1 pak
      - Deel II 1983-1987, 1967; 1 omslag
      - Deel III 1984-1988, 1968; 1 pak
      - Deel IV 1986-1988, 1969; 1 omslag
    - Vaststelling van Boek 6 van het Nieuw Burgerlijk Wetboek, gewijzigd Ontwerp van Wet en Memorie van Antwoord, 1975-1976; 1970-1971; 1 katern en 1 deel
      - Gewijzigd Ontwerp van Wet, 1970; 1 katern
      - Memorie van Antwoord, 1971; 1 deel
    - Stukken betreffende het totstandkomen van het wetsontwerp inzake wegvervoersrecht, 1975-1985; 1972; 1 omslag
    - Stukken betreffende Boeken 8.16 en 8.16.1 inzake het luchtvervoer, met tickets als bijlagen, 1975-1988; 1973-1976; 4 omslagen
      - Documentatiemateriaal (vliegtickets, standaardteksten vervoersvoorwaarden, internationale verdragen 1975-1988, 1973
      - Documentatiemateriaal (eerdere wetten, brieven over toezending documentatiemateriaal, internationale verdragen, overzicht van afkortingen) 1976-1988, 1974
      - Ingekomen en minuten van uitgaande stukken 1976-1988, 1975
      - Conceptteksten Boeken 8.16 en 8.16.1 1988, 1976
    - Boek met Ontwerp voor een Nieuw Burgerlijk Wetboek van Boek 8, Verkeersmiddelen en vervoer, zesde gedeelte: IV. Wegvervoerrecht, 1976; 1977-1978; 2 delen
      - Tekst, 1977
      - Toelichting (in viervoud), 1978
    - Nader rapport met advies aan de Koningin betreffende de invoering van Boek 8 titels 1 en 2, 1976; 1979; 1 omslag
    - Tekst van het zesde gedeelte van Boek 8, Verkeersmiddelen en vervoer, van het ontwerp voor het Nieuw Burgerlijk Wetboek van prof. mr. E.M. Meijers, ingevolge opdracht van de Minister van Justitie opgesteld door prof. mr. H. Schadee, 1976; 1980; 1 katern
    - Gewijzigd Ontwerp voor de 'Algemene vervoersvoorwaarden personenvervoer' van de Koninklijke Nederlandse Vereniging van Transportondernemingen en het Nederlands Binnenvaartbureau, 1976-1980; 1981; 1 pak
    - Notulen van vergaderingen van de werkgroep Binnenlands openbaar personenverkeer (B.O.P) betreffende de Wet Overeenkomst binnenlands openbaar personenvervoer, 1976-1980; 1982; 1 pak
    - Stukken naar aanleiding van de ontwerptekst voor Boek 8.15 titel B, Het teboekgestelde luchtvaartuig, afdeling I, Rechten van luchtvaartuigen, 1976-1982; 1983-1984; 2 pakken
      - Notulen, correspondentie 1976-1977, 1983
      - Conceptteksten Boek 8.15 titel B 1977-1982, 1984
    - Stukken ter voorbereiding van het voorontwerp van het Groene Boek van Boek 8.14 betreffende het luchtrecht, 1976-1983; 1985; 1 pak
    - Notities, beschouwingen en inventarisatie van de stand van zaken inzake het ontwerp van Boek 8, 1976-1984; 1986; 1 pak
      Met tekst in Engels en Duits
    - Stukken betreffende het opstellen van het ontwerp van de Wet Overeenkomst binnenlands openbaar personenvervoer (WOBOP), 1976-1987; 1987; 1 omslag
    - Koninklijk Besluit van 14 december 1976, houdende vaststelling van een regeling inzake het met luchtvaartuigen opstijgen van en landen op niet als luchtvaartterreinen aangewezen terreinen (Besluit niet aangewezen luchtvaartterreinen) met betrekking tot Boek 8.15, 1976-1988; 1988; 1 omslag
    - Stukken betreffende olievervuiling, tijdige en adequate hulpverlening op zee en Lloyd’s Form of Salvage Agreement, 1977-1980; 1989; 1 omslag
      Met tekst in het Engels
    - Notities over en commentaar op Boeken 3, 5, 6 en 8, titels 1 en 2, 1977-1981; 1990; 1 omslag
    - Stukken betreffende aansprakelijkheid bij een reisovereenkomst, 1977-1981; 1991; 1 omslag
    - Stukken betreffende het opstellen van het wetsontwerp inzake het wegvervoersrecht, 1977-1984; 1992-1993; 2 omslagen
      Met Franse tekst
      - Conceptteksten, documentatiemateriaal 1977-1984, 1992
      - Ingekomen en minuten van uitgaande brieven 1980-1983, 1993
    - Documentatie met betrekking tot het ontwerp van Boek 8.5.1, Aansprakelijkheidsstelling, 1978-1979; 1994; 1 omslag
    - Handelingen van de Eerste Kamer betreffende de vaststelling van boek, 1978-1979; 1995; 1 pak
    - Notities inzake en commentaar op onder andere het Verdrag over de beperking van aansprakelijkheid van eigenaren van binnenschepen gesloten te Geneve ('Convention relative à la Limitation de la reponsabilité des propriétaires de bateaux de navigation intérieure (CLN)'), 1978-1981; 1996; 1 pak
    - Notities en commentaar op de artikelen van Boek 8, Invoeringswet titels 1 en 2, 1978-1986; 1997; 1 omslag
    - Stukken betreffende met name de voortgang van de voorbereidingen van Boek 8, 1978-1987; 1998; 1 pak
    - Stukken betreffende wijziging van de Wet Huurkoop teboekstaande binnenschepen in het Wetboek van Koophandel, in het Burgerlijk Wetboek en in de Faillissementswet, 1978-1987; 1999; 1 omslag
    - Stukken betreffende afdeling 8.17, Schade op het aardoppervlak veroorzaakt door luchtvaartuigen, 1978-1988; 2000-2001; 2 omslagen
      Met Engelse, Spaanse en Franse teksten
      - Ingekomen en minuten van uitgaande brieven, verslagen besprekingen 1978-1988, 2000
      - Concepttekst afdeling 8.17, documentatiemateriaal 1987-1988, 2001
    - Stukken betreffende de maatregel huurkoop van teboekgestelde schepen, 1978-1988; 2002; 1 omslag
    - Stukken ter voorbereiding van de Invoeringswet Boeken 3, 5 en 6 van het Nieuw Burgerlijk Wetboek betreffende het Brusselse Verdrag inzake Conservatoir beslag op schepen, 1979; 2003; 1 omslag
    - Stukken van de Tweede en Eerste Kamer betreffende de vaststelling van het tweede stuk van Boek 8, Wegvervoerrecht, en Regelen nopens het vervoer over de weg (Wet Overeenkomst wegvervoer), 1979-1980; 2004; 1 omslag
    - Stukken betreffende de Invoeringswet Boek 8, Vervoer van Personen, en Boek 8.5, Cognossement, 1979-1981; 2005; 1 pak
    - Stukken verzameld en opgesteld bij de voorbereiding van het ontwerp van Boek 7, titel 7A, Reisovereenkomst, met commentaren op Unidroit Verdrag van 1978 inzake Reisovereenkomst, in het bijzonder ten aanzien van het hotelcontract, 1979-1981; 2006; 1 pak
    - Afschrift van uitgebracht advies van de Raad van State naar aanleiding van de ontwerpmaatregel teboekgestelde schepen en notities naar aanleiding van KB 626 van 25 oktober 1982, houdende vaststelling van een algemene maatregel van Bestuur, als bedoeld in de artikelen 314 en 778 van het Wetboek van Koophandel (Maatregel teboekgestelde schepen), 1979-1982; 2007; 1 pak
    - Stukken betreffende de beperking van aansprakelijkheid voor maritieme vorderingen (Imcolimwet), 1979-1982; 2008-2009; 2 pakken
      - 1979-1980, 2008
      - 1981-1982, 2009
    - Stukken betreffende de herziening van de Wet Overeenkomst wegvervoer, 1979-1982; 2010; 1 pak
    - Stukken betreffende het adviseren door de Raad van State over de Wet Overeenkomst wegvervoer (WOW), 1979-1983; 2011; 1 omslag
    - Stukken betreffende het opstellen van de Wet Personenvervoer, 1979-1988; 2012-2013; 2 omslagen
      - 1979-1985, 2012
      - 1986-1988, 2013
    - Lijsten van schepen in huurkoop gegeven bij ontwerpvergelijking, 1980; 2014; 1 omslag
    - Stukken betreffende wijzigingen van artikelen voor Boek 8, Invoeringswet hoofdstuk 9, 1980; 2015; 1 omslag